【裁判字號】    98,交聲,782
【裁判日期】    981130
【裁判案由】    違反道路交通管理處罰條例聲明異議
【裁判全文】
臺灣新竹地方法院交通事件裁定  98年度交聲字第782號
原處分機關  交通部公路總局新竹區監理所新竹市監理站
異  議  人
即受處分人  甲○○
上列異議人即受處分人因違反道路交通管理處罰條例案件，對於
交通部公路總局新竹區監理所新竹市監理站民國98年10月9 日所
為之竹監新四字第裁51-E00000000號違反道路交通管理事件裁決
處分，聲明異議，本院裁定如下：
      主  文
異議駁回。
      理  由
一、原處分意旨略以：異議人即受處分人甲○○所駕駛之車牌號
    碼2531─FL自用小客車，於民國98年7 月25日下午2 時50分
    許，行經新竹市○○路、磐石路口處時，因有「不遵守道路
    交通標線之指示」之違規事由，經新竹市警察局交通隊員警
    填製竹市警交字第E00000000 號違反道路交通管理事件通知
    單（下稱舉發通知單），逕行舉發異議人有違反道路交通管
    理處罰條例第60條第2 項第3 款之規定。原處分機關乃依道
    路交通管理處罰條第60條第2 項第3 款之規定裁處異議人罰
    鍰新臺幣（下同）900 元。
二、聲明異議意旨略以：異議人於98年7 月25日下午2 時50分許
    ，行經新竹市○○路、磐石路口處時，異議人因行進方向號
    誌為黃燈而要快速通過時，結果在白線上被前方車道吉普車
    突然快速左轉，異議人所駕駛前開車輛即在適當之距離煞車
    ，讓該車通過，致異議人停在白線附近被拍。若依交通隊回
    函所述，第1 張採證相片數據欄R130係表示：「該車於紅燈
    亮後，13秒超越停止線」之意，則應在異議人前輪壓線時，
    即被拍照，何以車體過大半才被拍照？另照片數據欄R130，
    R140，所代表為紅燈亮後的秒數，有造假之嫌，異議人當時
    確實是要快速通過黃燈，哪來已13、14秒的紅燈。故異議人
    質疑相片數據欄13秒有問題，且因照相槍延遲照相，在黃燈
    與紅燈間有誤，異議人絕不可能看見13秒後的紅燈還往前行
    ，900 元不是繳不起，是不願被冤枉，受這種誤導的照相，
    重點是：紅燈已亮超過13秒，異議人居然會要闖紅燈，異議
    人雖非聖人，但絕對也會遵守交通號誌，所以依前言所述，
    異議人是黃燈時過白線，被阻擋而煞停被拍照，不能算違規
    ，所謂「有理走天下」等語，為此聲明異議等語。
三、按駕駛人駕駛車輛或行人在道路上，應遵守道路交通標誌、
    標線、號誌之指示、警告、禁制規定，並服從執行交通勤務
    之警察或依法令執行指揮交通及交通稽查任務人員之指揮；
    車輛面對圓形紅燈表示禁止通行，不得超越停止線或進入路
    口；汽車駕駛人，駕駛汽車有不遵守道路交通標誌、標線、
    號誌之指示者，而本章各條無處罰之規定者，處900 元以上
    1,800 元以下罰鍰，道路交通管理處罰條例第4 條第1 項、
    第60條第2 項第3 款、道路交通標誌標線號誌設置規則第20
    6 條第5 款第1 目分別定有明文。
四、經查：
    (一)異議人即受處分人甲○○於裁決書所載前揭時間，駕駛前
      開自用小客車行經新竹市○○路、磐石路口處，經自動照
      相設備拍攝有「不遵守道路交通標線之指示」違規，為新
      竹市警察局交通隊員警依採證照片予以逕行舉發等情，有
      舉發通知單1 紙及採證照片2 張附卷可稽。
    (二)據卷附新竹市警察局於98年11月16日所出具之竹市警交字
      第0980040118號函附之採證照片，經核函附之說明後，可
      解讀採證照片內容為：本路口係屬感應線圈式闖紅燈自動
      照相系統，線圈埋設方式係在路口停止線及前方位置埋設
      2 條感應線圈，與路口號誌運轉連線，當路口號誌為紅燈
      時，車輛前輪壓過第1 條感應線圈、再壓過第2 條感應線
      圈時、才會自動啟動照相功能。第1 張照片第1 列「0000
      00-00- 00 」表示98年7 月25日14時50分違規，第2列 左
      邊「1Y40」表示第1 車道、綠燈變紅燈前黃燈顯示有4.0
      秒，右邊「R130」表示在紅燈亮後13.0秒，違規車輛前輪
      壓過2 條感應線圈啟動照相機系統拍下第1 張照片。照像
      系統設定啟動照相功能後，間隔1 秒拍第2 張照片。第2
      張照片第2 列右邊「R140」表示在紅燈亮起14.0秒時違規
      車輛的位置，有該局98年11月16日竹市警交字第09800401
      18號函即所附之照片3 張在卷可憑。另細核前開函附採證
      照片，照片上行駛第1 車道之車輛，確係異議人所有之車
      號2531─FL號自用小客車，前開車輛於第1 張至第2 張照
      片相差1 秒時間位置，有往前移動狀態，另在旁邊停等之
      2 輛機車，所呈現者為完全靜止狀態。雖前開照片顯示路
      口前方確實有1 輛吉普車通過，異議人縱因而行進方向受
      阻，惟該路口號誌既已為紅燈號誌，其當下即應停止行進
      ，待號誌轉為綠燈後，再行通過，而非續行行進至明。綜
      上事證，足認異議人之車輛於舉發時、地，於紅燈亮起時
      ，超越該路口停止線之違規行為，堪予認定。異議人前開
      置辯，顯不可採。
    (三)又用路人在道路上駕駛汽、機車行駛於道路上，對於其他
      用路人具有高度危險性，為防止危險發生，由政府制定相
      關法令，並於道路上設置標線、號誌，以規範用路人，以
      資確保用路人之安全。若所有用路人均不遵守相關之交通
      法規規定，僅憑一己主觀之判斷並以便宜行事為由而為駕
      駛行為，即有侵害其他用路人安全之虞，顯而易見。異議
      人以前揭情詞置辯，尚無足採。
五、綜上所述，異議人確有於前開時、地駕車未遵守道路交通標
    線之指示之違規行為，原處分機關依道路交通管理處罰條例
    第60條第2 項第3 款之規定，裁處異議人罰鍰900 元，於法
    尚無不合，本件異議為無理由，應予駁回。
六、據上論斷，應依道路交通案件處理辦法第19條，裁定如主文
    。
中    華    民    國    98    年    11    月    30    日
                        交通法庭      法  官    邱玉汝
以上正本證明與原本無異。
如不服本裁定，應於裁定送達後5日內向本院提出抗告狀。
中    華    民    國    98    年    11    月    30    日
                                      書記官    陳怡芳


司法院資訊處製作；財團法人民間司法改革基金會備份。
